臺灣高雄地方法院刑事裁定　　　　　　　96年度聲字第1071號
聲　明　人
即受 刑 人　甲○○
上列受刑人因毀棄損壞案件，對於臺灣高雄地方法院檢察署檢察
官執行之指揮（87年度執峙字第5119號之1） ，聲明異議，本院
裁定如下：
    主  文
異議駁回。
    理  由
一、聲明異議意旨略以：聲明人即受刑人甲○○因(一)肅清煙毒條
    例、麻醉藥品條例、贓物罪，經鈞院定應執行徒刑5 年1 月
    ；(二)懲治盜匪條例、恐嚇罪，經鈞院定應執行徒刑8 年6 月
    。而另犯毀損罪所處拘役30日，與前揭各有期徒刑合併執行
    已逾3 年，依修正後刑法第51條第10款但書之規定，應免除
    該拘役30日即87年度執峙字第5119號之1 執行指揮書之執行
    。再者，依87年度執峙字第5119號執行指揮書，該拘役已於
    民國92年5 月11日執行期滿，何以再發87年度執峙字第5119
    號之1 執行指揮書重複執行，為此聲明異議，請求撤銷該執
    行之指揮云云。
二、經查，聲明人即受刑人前揭違反肅清煙毒條例、麻醉藥品條
    例案件，經臺灣高等法院高雄分院以86年度上訴字第1825號
    判決分別判處有期徒刑4 年6 月、7 月確定，其上開贓物罪
    案件，經本院以87年度易字第3560號判決判處有期徒刑3 月
    確定，前揭3 案件應執行刑有期徒刑5 年1 月，並經臺灣高
    雄地方法院檢察署檢察官以93年11月25日93年執更峙字第22
    89號執行指揮書執行，刑期起算日期自87年3 月18日，期滿
    日為92年4 月11日，有臺灣高等法院被告前案紀錄表及臺灣
    高雄地方法院檢察署檢察官93年執更峙字第2289號執行指揮
    書各1 份在卷可憑。又聲明人另因懲治盜匪條例案件、恐嚇
    取財罪，分別經本院以87年度訴字第1014號判處有期徒刑8
    年及以87年度易字第3369號判處有期徒刑6 月確定，前揭2
    案件應執行有期徒刑8 年6 月，並經臺灣高雄地方法院檢察
    署檢察官以93年11月9 日93年執更峻字第2420號執行指揮書
    執行，刑期起算日期自92年4 月12日，期滿日為100 年10月
    11日，且「註銷臺灣高雄地方法院檢察署峙股87年執峙字第
    5119號指揮書」，以本件接93年執更峙字第2289號指揮書執
    行等情，有臺灣高等法院被告前案紀錄表及臺灣高雄地方法
    院檢察署檢察官93年執更峻字第2420號執行指揮書各1 份附
    卷可稽，是臺灣高雄地方法院檢察署檢察官87年度執峙字第
    5119號執行指揮書上原定於92年4 月12日至92年5 月11日執
    行之聲明人所犯毀棄損壞案件拘役30日，業經註銷而尚未執
    行，從而，聲明人主張：「依87年度執峙字第5119號執行指
    揮書，該拘役已於92年5 月11日執行期滿，何以再發87年度
    執峙字第5119號之1 執行指揮書重複執行」云云，顯屬誤會
    ，自非可採。
三、又聲明人另主張：前揭數罪所定應執行刑5 年1 月、8 年6
    月及拘役30日，依新修正刑法第51條第10款之規定，自不應
    執行所處拘役30日等語。惟查，聲明人所犯毀棄損壞案件所
    判處拘役30日，因應新修正刑法第51條第10款但書之規定，
    臺灣高雄地方法院檢察署檢察官前已於95年7 月12日以雄檢
    博峙87執5119字第56078 號函請臺灣高雄監獄「註銷87年執
    字第5119之1 號執行指揮書」，有臺灣高雄地方法院檢察署
    96年4 月13日雄檢惟峙93執更2289字第27235 號函1 份附卷
    可佐。是臺灣高雄地方法院檢察署檢察官原定於100 年10月
    12日至100 年11月10日執行聲明人毀棄損壞罪拘役30日之87
    執峙字第5119號之1 執行指揮書，既前於95年7 月12日即經
    臺灣高雄地方法院檢察署檢察官以上開函文註銷，而失其效
    力（即上開毀棄損壞罪所判處拘役30日已不執行），聲明人
    仍於96年3 月21日提起本件聲明異議，請求撤銷前揭已註銷
    之臺灣高雄地方法院檢察署檢察官執行之指揮（即87年執字
    第5119之1 號執行指揮書），容有誤會，且無必要。從而，
    本件聲明異議為無理由，應予駁回。
四、依刑事訴訟法第486 條，裁定如主文。
中　　華　　民　　國　　96　　年　　5　　月　　 9     日
　　　　　　　　　鳳山刑事第一庭 法　官　林永村
以上正本證明與原本無異。
如不服本裁定，應於送達後5 日內，向本院提出抗告狀。
中　　華　　民　　國　　96　　年　　5　　月　　 9 　　日
  　　　　　　　　　　　　　　 　書記官　李祥銘
